Inventaris van het archief van de Arrondissementsrechtbank te ''s-Gravenhage, 1838-1939 (1940)
Nationaal Archief, Den Haag
- RECHTSPRAAK, A.
  - Strafzaken, 1).
    - Meervoudige kamer(s), a.
      - Vonnissen in strafzaken, 1838-1939; 130-742; 613 banden
        - 1921 jun. 6 - aug. 2, vonnisnrs. 651 - 797, 567
        - 1921 aug. 2 - sep. 28, vonnisnrs. 798 - 932, 568
        - 1921 sep. 28 - okt. 20, vonnisnrs. 933 - 1069, 569
        - 1921 okt. 20 - nov. 17, vonnisnrs. 1070 - 1210, 570
        - 1921 nov. 17 - dec. 7, vonnisnrs. 1211 - 1335, 571
        - 1921 dec. 7 - 29, vonnisnrs. 1336 - 1448, 572
        - 1922 jan - feb. 23, vonnisnrs. 1 - 161, 573
        - 1922 feb. 27 - apr. 3, vonnisnrs. 162 - 320, 574
        - 1922 apr. 3 - mei 22, vonnisnrs. 321 - 479, 575
        - 1922 mei 22 - jun. 29, vonnisnrs. 480 - 624, 576
        - 1922 jun. 29 - sep. 18, vonnisnrs. 625 - 749, 577
        - 1922 sep. 18 - okt. 16, vonnisnrs. 750 - 900, 578
        - 1922 okt. 16 - nov. 17, vonnisnrs. 901 - 1100, 579
        - 1922 nov. 17 - dec, vonnisnrs. 1101 - 1290, 580
        - 1923 jan - feb. 21, vonnisnrs. 2 - 200, 581
        - 1923 feb. 21 - apr. 12, vonnisnrs. 201 - 400, 582
        - 1923 apr. 12 - mei 28, vonnisnrs. 401 - 600, 583
        - 1923 mei 28 - aug. 6, vonnisnrs. 601 - 800, 584
        - 1923 aug. 6 - okt. 15, vonnisnrs. 801 - 1000, 585
        - 1923 okt. 15 - nov. 16, vonnisnrs. 1001 - 1159, 586
        - 1923 nov. 16 - dec, vonnisnrs. 1160 - 1320, 587
        - 1924 jan - feb. 29, vonnisnrs. 1 - 200, 588
        - 1924 feb. 29 - mei 8, vonnisnrs. 201 - 399, 589
        - 1924 mei 12 - jul. 1, vonnisnrs. 402 - 600, 590
        - 1924 jul. 1 - sep. 24, vonnisnrs. 602 - 800, 591
        - 1924 sep. 24 - okt. 24, vonnisnrs. 801 - 1000, 592
        - 1924 okt. 24 - nov. 24, vonnisnrs. 1001 - 1150, 593
        - 1924 nov. 24 - dec, vonnisnrs. 1151 - 1326, 594
        - 1925 jan - feb. 16, vonnisnrs. 1 - 250, 595
        - 1925 feb. 16 - apr. 20, vonnisnrs. 251 - 500, 596
        - 1925 apr. 20 - jun. 8, vonnisnrs. 501 - 750, 597
        - 1925 jun. 8 - aug. 10, vonnisnrs. 751 - 999, 598
        - 1925 aug. 11 - sep. 30, vonnisnrs. 1001 - 1250, 599
        - 1925 sep. 30 - nov. 5, vonnisnrs. 1251 - 1500, 600
        - 1925 nov. 5 - dec. 11, vonnisnrs. 1501 - 1700, 601
        - 1925 dec. 11 - 22, vonnisnrs. 1701 - 1906, 602
        - 1926 jan - mrt. 2, vonnisnrs. 1 - 250, 603
        - 1926 mrt. 2 - 24, vonnisnrs. 251 - 499, 604
        - 1926 mrt. 29 - mei 20, vonnisnrs. 501 - 750, 605
        - 1926 mei 20 - jul. 26, vonnisnrs. 751 - 1000, 606
        - 1926 jul. 26 - sep. 20, vonnisnrs. 1002 - 1250, 607
        - 1926 sep. 20 - okt, vonnisnrs. 1251 - 1500, 608
        - 1926 nov. 4 - 26, vonnisnrs. 1501 - 1750, 609
        - 1926 nov. 30 - dec, vonnisnrs. 1751 - 1922, 610
        - 1927 jan - feb. 23, vonnisnrs. 1 - 292, 611
        - 1927 feb. 21 - apr. 28, vonnisnrs. 432 - 700, 612
        - 1927 apr. 27 - jun. 24, vonnisnrs. 701 - 1000, 613
        - 1927 jun. 27 - sep. 27, vonnisnrs. 1002 - 1338, 614
        - 1927 sep. 23 - nov. 7, vonnisnrs. 1433 - 1800, 615
        - 1927 nov. 9 - dec, vonnisnrs. 1801 - 2064, 616
        - 1928 jan - feb. 6, vonnisnrs. 1 - 299, 617
        - 1928 feb. 10 - apr. 3, vonnisnrs. 301 - 599, 618
        - 1928 mrt. 30 - mei 21, vonnisnrs. 648 - 950, 619
        - 1928 mei 21 - jul. 4, vonnisnrs. 951 - 1300, 620
        - 1928 jul. 3 - sep. 28, vonnisnrs. 1301 - 1650, 621
        - 1928 sep. 28 - okt. 31, vonnisnrs. 1651 - 2000, 622
        - 1928 okt. 31 - nov. 23, vonnisnrs. 2001 - 2220, 623
        - 1928 nov. 23 - dec, vonnisnrs. 2201 - 2534, 624
        - 1929 jan - feb. 15, rolnrs. 1 - 453, 625
        - 1929 feb. 27 - apr. 5, rolnrs. 503 - 750, 626
        - 1929 apr. 5 - mei 14, rolnrs. 751 - 1217, 627
        - 1929 jun. 6 - aug. 26, rolnrs. 1318 - 1700, 628
        - 1929 aug. 26 - okt. 2, rolnrs. 1701 - 2000, 629
        - 1929 okt. 2 - nov. 8, rolnrs. 2001 - 2500, 630
        - 1929 nov. 8 - dec, rolnrs. 2501 - 2982, 631
        - 1930 jan - feb 17, rolnrs. 1 - 400, 632
        - 1930 feb. 17 - apr. 7, rolnrs. 401 - 800, 633
        - 1930 apr. 7 - mei 15, rolnrs. 801 - 1170, 634
        - 1930 mei 19 - jul. 1, rolnrs. 1271 - 1579, 635
        - 1930 jul. 1 - okt. 2, rolnrs. 1648 - 1980, 636
        - 1930 sep. 25 - okt. 17, rolnrs. 2008 - 2300, 637
        - 1930 okt. 17 - nov. 4, rolnrs. 2301 - 2555, 638
        - 1930 nov. 18 - dec. 2, rolnrs. 2604 - 2884, 639
        - 1930 nov. 13 - dec, rolnrs. 2954 - 3111, 640
        - 1931 jan. - feb 16, rolnrs. 3 - 350, 641
        - 1931 feb. 16 - apr. 2, rolnrs. 351 - 850, 642
        - 1931 apr. 2 - jun. 2, rolnrs. 851 - 1500, 643
        - 1931 jun. 2 - jul. 15, rolnrs. 1501 - 1799, 644
        - 1931 jul. 14 - okt. 8, rolnrs. 1878 - 2350, 645
        - 1931 okt. 8 - nov. 6, rolnrs. 2351 - 2700, 646
        - 1931 nov. 6 - 29, rolnrs. 2701 - 3000, 647
        - 1931 nov. 27 - dec, rolnrs. 3001 - 3703, 648
        - 1932 jan - feb. 15, rolnrs. 1 - 250, 649
        - 1932 feb. 15 - mrt. 30, rolnrs. 251 - 498, 650
        - 1932 mrt. 30 - mei 12, rolnrs. 501 - 750, 651
        - 1932 apr. 25 - jun. 13, rolnrs. 751 - 1000, 652
        - 1932 jun. 13 - sep. 5, rolnrs. 1001 - 1250, 653
        - 1932 sep. 5 - okt. 13, rolnrs. 1251 - 1500, 654
        - 1932 okt. 13 - nov. 8, rolnrs. 1501 - 1750, 655
        - 1932 nov. 9 - dec. 9, rolnrs. 1751 - 2000, 656
        - 1932 dec. 9 - 29, rolnrs. 2001 - 2149, 657
        - 1933 jan. - feb 2, rolnrs. 2 - 250, 658
        - 1933 feb. 2 - mrt. 7, rolnrs. 251 - 500, 659
        - 1933 mrt. 7 - apr. 7, rolnrs. 501 - 750, 660
        - 1933 apr. 7 - mei 11, rolnrs. 751 - 1000, 661
        - 1933 mei 11 - jun. 12, rolnrs. 1001 - 1250, 662
        - 1933 jun. 12 - jul. 26, rolnrs. 1251 - 1500, 663
        - 1933 jul. 26 - okt. 5, rolnrs. 1502 - 1750, 664
        - 1933 okt. 5 - nov. 1, rolnrs. 1751 - 2000, 665
        - 1933 okt. 31 - nov. 30, rolnrs. 2001 - 2300, 666
        - 1933 nov. 30 - dec, rolnrs. 2301 - 2579, 667
        - 1934 jan. - feb 6, rolnrs. 1 - 250, 668
        - 1934 feb. 6 - 27, rolnrs. 251 - 400, 669
        - 1934 feb. 27 - mrt. 22, rolnrs. 401 - 600, 670
        - 1934 mrt. 19 - apr. 20, rolnrs. 601 - 850, 671
        - 1934 apr. 20 - mei 16, rolnrs. 851 - 1100, 672
        - 1934 mei 25 - jun. 25, rolnrs. 1101 - 1400, 673
        - 1934 jun. 27 - sep. 12, rolnrs. 1401 - 1650, 674
        - 1934 sep. 12 - okt. 11, rolnrs. 1651 - 1900, 675
        - 1934 okt. 11 - 31, rolnrs. 1901 - 2125, 676
        - 1934 okt. 31 - nov. 20, rolnrs. 2126 - 2350, 677
        - 1934 nov. 20 - dec. 11, rolnrs. 2351 - 2575, 678
        - 1934 dec. 11 - 31, rolnrs. 2576 - 2794, 679
        - 1935 jan. 2 - 28, rolnrs. 1 - 250, 680
        - 1935 jan. 28 - feb. 18, rolnrs. 251 - 500, 681
        - 1935 feb. 18 - mrt. 25, rolnrs. 501 - 750, 682
        - 1935 mrt. 25 - apr. 24, rolnrs. 751 - 1000, 683
        - 1935 apr. 29 - mei 31, rolnrs. 1001 - 1250, 684
        - 1935 mei 31 - jul. 3, rolnrs. 1251 - 1500, 685
        - 1935 jul. 3 - sep. 24, rolnrs. 1501 - 1750, 686
        - 1935 sep. 24 - okt. 15, rolnrs. 1751 - 2000, 687
        - 1935 okt. 16 - nov. 13, rolnrs. 2001 - 2250, 688
        - 1935 nov. 4 - 18, rolnrs. 2252 - 2500, 689
        - 1935 nov. 25 - dec, rolnrs. 2501 - 2738, 690
        - 1936 jan. 2 - 21, rolnrs. 1 - 250, 691
        - 1936 jan. 21 - feb. 25, rolnrs. 251 - 500, 692
        - 1936 feb. 25 - mrt. 13, rolnrs. 501 - 750, 693
        - 1936 mrt. 13 - apr. 7, rolnrs. 750 - 1000, 694
        - 1936 apr. 3 - mei 11, rolnrs. 1001 - 1250, 695
        - 1936 mei 11 - jun. 9, rolnrs. 1251 - 1500, 696
        - 1936 jun. 9 - 30, rolnrs. 1501 - 1750, 697
        - 1936 jun. 30 - sep. 4, rolnrs. 1751 - 2000, 698
        - 1936 sep. 4 - okt. 7, rolnrs. 2001 - 2250, 699
        - 1936 sep. 11 - okt. 26, rolnrs. 2252 - 2500, 700
        - 1936 okt. 26 - nov. 16, rolnrs. 2501 - 2750, 701
        - 1936 nov. 5 - dec. 7, rolnrs. 2751 - 3000, 702
        - 1936 dec. 7 - 21, rolnrs. 3001 - 3328, 703
        - 1937 jan. - feb 2, rolnrs. 1 - 250, 704
        - 1937 feb. 2 - 25, rolnrs. 251 - 500, 705
        - 1937 feb. 26 - mrt. 23, rolnrs. 501 - 750, 706
        - 1937 mrt. 23 - apr. 14, rolnrs. 751 - 1000, 707
        - 1937 apr. 16 - mei 13, rolnrs. 1002 - 1250, 708
        - 1937 mei 1 - jun. 9, rolnrs. 1251 - 1500, 709
        - 1937 jun. 9 - 26, rolnrs. 1501 - 1750, 710
        - 1937 jun. 26 - aug. 23, rolnrs. 1751 - 2000, 711
        - 1937 aug. 23 - sep. 29, rolnrs. 2001 - 2250, 712
        - 1937 sep. 29 - okt. 28, rolnrs. 2251 - 2500, 713
        - 1937 okt. 28 - nov. 12, rolnrs. 2501 - 2750, 714
        - 1937 nov. 12 - dec. 7, rolnrs. 2751 - 3000, 715
        - 1937 dec. 7 - 29, rolnrs. 3001 - 3314, 716
        - 1938 jan. 4 - 24, rolnrs. 1 - 250, 717
        - 1938 jan. 24 - feb. 21, rolnrs. 251 - 500, 718
        - 1938 feb. 21 - mrt. 21, rolnrs. 505 - 750, 719
        - 1938 mrt. 21 - apr. 14, rolnrs. 751 - 1000, 720
        - 1938 apr. 14 - mei 13, rolnrs. 1001 - 1250, 721
        - 1938 mei 13 - jun. 15, rolnrs. 1251 - 1500, 722
        - 1938 jun. 10 - aug. 9, rolnrs. 1501 - 1750, 723
        - 1938 aug. 9 - sep. 26, rolnrs. 1751 - 2000, 724
        - 1938 sep. 26 - okt. 14, rolnrs. 2001 - 2250, 725
        - 1938 okt. 14 - 31, rolnrs. 2251 - 2500, 726
        - 1938 okt. 31 - nov. 28, rolnrs. 2501 - 2750, 727
        - 1938 nov. 28 - dec. 12, rolnrs. 2751 - 3000, 728
        - 1938 dec. 12 - 29, rolnrs. 3001 - 3153, 729
        - 1939 jan. 3 - 23, rolnrs. 1 - 250, 730
        - 1939 jan. 23 - feb. 17, rolnrs. 251 - 500, 731
        - 1939 feb. 17 - mrt. 22, rolnrs. 501 - 750, 732
        - 1939 mrt. 22 - apr. 25, rolnrs. 751 - 1000, 733
        - 1939 apr. 21 - mei 15, rolnrs. 1001 - 1250, 734
        - 1939 mei 15 - jun. 12, rolnrs. 1251 - 1500, 735
        - 1939 jun. 12 - jul. 3, rolnrs. 1501 - 1750, 736
        - 1939 jul. 4 - sep. 13, rolnrs. 1751 - 2000, 737
        - 1939 sep. 13 - okt. 9, rolnrs. 2001 - 2250, 738
        - 1939 okt. 9 - nov. 4, rolnrs. 2251 - 2500, 739
        - 1939 nov. 4 - 20, rolnrs. 2501 - 2750, 740
        - 1939 nov. 20 - dec. 6, rolnrs. 2751 - 3000, 741
        - 1939 nov. 29 - dec, rolnrs. 3001 - 3180, 742
      - Klappers op de vonnissen in strafzaken, 1859-1877; 743-744; 2 delen
        - 1859-1869, 743
        - 1870-1877, 744
    - Enkelvoudige kamers, b.
      - Politierechter, 1.
        - "Fiscale vonnissen", vonnissen in belastingzaken, 1926-1939; 745-838; 94 banden
          Alle overige zaken, behandeld door de politierechter, zijn te vinden tussen de zaken van de meervoudige kamer(s).
          - 1926, rolnrs. 2941 - 4341, 745
          - 1927 jan - sep. 12, rolnrs. 4425 - 5550, 746
          - 1927 sep. 12 - dec, rolnrs. 5551 - 6335, 747
          - 1928 jan - apr. 30, rolnrs. 6453 - 7150, 748
          - 1928 apr. 30 - sep. 17, rolnrs. 7151 - 7800, 749
          - 1928 sep. 17 - nov. 12, rolnrs. 7801 - 8400, 750
          - 1928 nov. 12 - dec, rolnrs. 8401 - 8760, 751
          - 1929 jan - feb. 18, rolnrs. 37 - 500, 752
          - 1929 feb. 18 - apr. 22, rolnrs. 501 - 1000, 753
          - 1929 apr. 22 - mei 27, rolnrs. 1001 - 1250, 754
          - 1929 mei 27 - jun. 10, rolnrs. 1251 - 1478, 755
          - 1929 jun. 26 - okt. 21, rolnrs. 1563 - 2195, 756
          - 1929 okt. 21 - nov. 18, rolnrs. 2216 - 2560, 757
          - 1929 nov. 18 - dec, rolnrs. 2561 - 2990, 758
          - 1930 jan - mrt. 3, rolnrs. 15 - 500, 759
          - 1930 mrt. 3 - apr. 14, rolnrs. 501 - 943, 760
          - 1930 mei 5 - jun. 2, rolnrs. 1006 - 1444, 761
          - 1930 jun. 23 - sep. 15, rolnrs. 1582 - 2000, 762
          - 1930 sep. 15 - nov. 3, rolnrs. 2001 - 2845, 763
          - 1930 nov. 17 - dec, rolnrs. 2877 - 3260, 764
          - 1931 jan. 5 - 19, rolnrs. 71 - 500, 765
          - 1931 jan. 19 - mrt. 23, rolnrs. 501 - 1000, 766
          - 1931 mrt. 23 - mei, rolnrs. 1001 - 1489, 767
          - 1931 jun. 22 - 29, rolnrs. 1660 - 2000, 768
          - 1931 jun. 29 - nov. 23, rolnrs. 2001 - 2986, 769
          - 1931 okt. 26 - nov. 23, rolnrs. 3008 - 3500, 770
          - 1931 nov. 23 - dec, rolnrs. 3501 - 3702, 771
          - 1932 jan - feb. 22, rolnrs. 1 - 250, 772
          - 1932 feb. 22 - apr. 4, rolnrs. 251 - 500, 773
          - 1932 apr. 4 - jun. 20, rolnrs. 501 - 750, 774
          - 1932 jun. 20 - okt. 10, rolnrs. 751 - 1000, 775
          - 1932 okt. 10 - nov. 21, rolnrs. 1001 - 1250, 776
          - 1932 nov. 21 - dec, rolnrs. 1250 - 1423, 777
          - 1933 jan - feb. 27, rolnrs. 1 - 250, 778
          - 1933 feb. 27 - apr. 10, rolnrs. 251 - 500, 779
          - 1933 apr. 10 - mei 29, rolnrs. 501 - 750, 780
          - 1933 mei 29 - sep. 11, rolnrs. 751 - 1000, 781
          - 1933 sep. 11 - okt. 9, rolnrs. 1001 - 1250, 782
          - 1933 okt. 9 - nov. 6, rolnrs. 1251 - 1500, 783
          - 1933 nov. 6 - dec. 4, rolnrs. 1501 - 1674, 784
          - 1933 dec. 4 - 18, rolnrs. 1675 - 1822, 785
          - 1934 jan - feb. 5, rolnrs. 1 - 250, 786
          - 1934 feb. 5 - 25, rolnrs. 251 - 500, 787
          - 1934 feb. 25 - mrt. 26, rolnrs. 501 - 750, 788
          - 1934 mrt. 26 - apr. 16, rolnrs. 751 - 1000, 789
          - 1934 apr. 16 - mei 2, rolnrs. 1001 - 1249, 790
          - 1934 mei 2 - 16, rolnrs. 1251 - 1500, 791
          - 1934 mei 16 - 30, rolnrs. 1501 - 1750, 792
          - 1934 mei 30 - jun. 25, rolnrs. 1751 - 2000, 793
          - 1934 jun. 25 - sep. 3, rolnrs. 2001 - 2250, 794
          - 1934 sep. 3 - 19, rolnrs. 2251 - 2500, 795
          - 1934 sep. 19 - okt. 17, rolnrs. 2501 - 2750, 796
          - 1934 okt. 17 - 22, rolnrs. 2751 - 3000, 797
          - 1934 okt. 22 - nov. 14, rolnrs. 3001 - 3250, 798
          - 1934 nov. 14 - 19, rolnrs. 3251 - 3500, 799
          - 1934 nov. 19 - dec. 3, rolnrs. 3501 - 3750, 800
          - 1934 dec. 3 - 17, rolnrs. 3751 - 4103, 801
          - 1935 jan. 7 - 10, rolnrs. 1 - 249, 802
          - 1935 jan. 16 - 30, rolnrs. 250 - 500, 803
          - 1935 jan. 30 - feb. 18, rolnrs. 501 - 749, 804
          - 1935 feb. 18, rolnrs. 750 - 899, 805
          - 1935 feb. 18 - 27, rolnrs. 900 - 1050, 806
          - 1935 feb. 27 - mrt. 13, rolnrs. 1051 - 1249, 807
          - 1935 mrt. 13 - 27, rolnrs. 1250 - 1500, 808
          - 1935 mrt. 27 - apr. 26, rolnrs. 1501 - 1750, 809
          - 1935 apr. 29 - mei 13, rolnrs. 1751 - 2000, 810
          - 1935 mei 13 - 27, rolnrs. 2001 - 2249, 811
          - 1935 mei 27 - jun. 24, rolnrs. 2250 - 2500, 812
          - 1935 jun. 24 - okt. 7, rolnrs. 2501 - 2749, 813
          - 1935 okt. 7 - nov. 18, rolnrs. 2750 - 3000, 814
          - 1935 nov. 18 - dec, rolnrs. 3001 - 3193, 815
          - 1936 jan - feb. 24, rolnrs. 1 - 249, 816
          - 1936 feb. 24 - mrt. 23, rolnrs. 250 - 500, 817
          - 1936 mrt. 23 - apr. 20, rolnrs. 501 - 748, 818
          - 1936 apr. 20 - jun. 15, rolnrs. 750 - 1000, 819
          - 1936 jun. 15 - sep. 25, rolnrs. 1001 - 1249, 820
          - 1936 sep. 25 - okt. 30, rolnrs. 1250 - 1499, 821
          - 1936 okt. 30 - nov. 25, rolnrs. 1500 - 1748, 822
          - 1936 nov. 25 - dec, rolnrs. 1750 - 2012, 823
          - 1937 jan. 6 - 29, rolnrs. 1 - 248, 824
          - 1937 jan. 29 - feb. 26, rolnrs. 250 - 500, 825
          - 1937 feb. 26 - apr. 9, rolnrs. 501 - 749, 826
          - 1937 apr. 9 - mei 26, rolnrs. 750 - 999, 827
          - 1937 mei 26 - okt. 8, rolnrs. 1000 - 1249, 828
          - 1937 okt. 8 - nov. 19, rolnrs. 1251 - 1499, 829
          - 1937 nov. 19 - dec, rolnrs. 1500 - 1695, 830
          - 1938 jan - feb. 18, rolnrs. 1 - 249, 831
          - 1938 feb. 18 - apr. 22, rolnrs. 250 - 499, 832
          - 1938 apr. 22 - jun. 22, rolnrs. 500 - 749, 833
          - 1938 jun. 22 - okt. 21, rolnrs. 750 - 999, 834
          - 1938 okt. 21 - dec, rolnrs. 1000 - 1274, 835
          - 1939 jan - mrt. 31, rolnrs. 1 - 249, 836
          - 1939 mrt. 31 - jun, rolnrs. 250 - 498, 837
          - 1939 sep. - dec, rolnrs. 504 - 828, 838
      - Kinderrechter, 2.
        Alle zaken, behandeld door de kinderrechter, zijn te vinden tussen de zaken van de meervoudige kamer(s).
  - Burgerlijke zaken, 2).
    Met uitzondering van de hieronder beschreven klapper zijn alle stukken betreffende burgerlijke zaken verloren gegaan bij het bombardement op het Bezuidenhout d.d. 3 maart 1945.
    - Bij dagvaarding, a.
      - Klapper op de rolregisters, met aantekening van E (eiser) of G (gedaagde), [2e helft 19e eeuw]; 839; 1 deel
- BUITENGERECHTELIJKE ZAKEN, B.
  - Toezicht op advocaten, procureurs, deurwaarders en notarissen, 1.
    - Register van akten van depot van de dubbelen der repertoria van de notarissen, met bijlagen., 1902-1911; 840; 1 deel
    - Dubbelen der repertoria van de notarissen in het arrondissement 's-Gravenhage over de jaren 1838 - 1939, 1839-1940; 841-1159; 11 stukken, 15 katernen, 92 omslagen en 211 pakken
      Voor de indeling van het arrondissement zie bijlagen bij de inleiding.
      - Aarlanderveen
        - H.B.J. v.d. Kreke, 1929 maart - 1939, 841
          Voorin: C. v.d. Lee,
          1929 januari - maart.
        - C. v.d. Lee, 1892 december - 1929 maart, 842
          Voor 1929 zie inv.nr. 841.
        - J.A. v.d. Lee, 1877 - 1892 november, 843
      - Alphen
        - J.W.P. Kluit, 1877 - 1885, 844; 1 omslag
        - J.C. Spruyt, 1886 - 1926 februari, 845
        - Jhr. G.J. Stoop, 1926 maart - 1939, 846
      - Bodegraven
        - B.D. Krüsemann, 1933 - 1939, 847; 1 omslag
      - Boskoop
        - H. Houtzagers, 1925 april - 1939, 848
        - H.L. Maarschalk, 1903 januari - 1925 april, 849
        - J. Maarschalk, 1877 - 1903 januari, 850
      - Delft
        - A.J. Bakker, 1882 juli - 1895 augustus, 851; 1 omslag
        - B. v. Ber(c)kel, 1841 december - 1865, 852
        - B. v. Ber(c)kel, 1866 - 1888 januari, 853
        - W.E. v. Berckel, 1888 maart - 1917 januari, 854
        - H.P. Bok, 1892 februari - 1926 december, 855
        - P. Bron, 1895 december - 1909 januari, 856; 1 omslag
        - H.J.J. v. Buijsen, 1902 januari - 1928 mei, 857
        - E.E. Croin, 1909 april - 1935 december, 858
        - H. v. Duijl, 1838 - 1846 september, 859; 1 omslag
        - J. Eelman, 1898 februari - 1907 februari, 860; 1 omslag
        - A. v. Engen, 1936 juni - 1939, 861; 1 omslag
        - T.P.J. Hoppe, 1907 juli - 1939, 862
        - N.G.H. Kleyn v. Willigen, 1881 november - 1897 augustus, 863
        - P.B. Libourel, 1917 januari - 1927, 864
        - P.B. Libourel, 1928 - 1939, 865
        - R.J. Montijn, 1928 mei - 1939, 866
        - A.D.M. Post Uiterweer, 1900 september - 1939, 867
        - P. Post Uiterweer, 1862 maart - 1884, 1886 - 1891 maart, 868
        - O.G. Sap, 1938 oktober - 1939, 869; 1 omslag
        - A.M. Schagen v. Leeuwen, 1858 februari - 1886, 870
        - S.A. Scholten, 1838 - 1847 juli, 871
        - L.C. v. Staveren, 1838 - 1851 februari, 872; 1 omslag
        - P.A. Tukker, 1887 mei - 1901, 873
        - W. v.d. Velden, 1838 - 1841 november, 874
        - J. Vernée, 1838 - 1861 november, 875
        - W.L. Verschoor, 1878 juni - 1900 mei, 876
        - E.J. Vincent, 1926 december - 1938 oktober, 877; 1 omslag
        - J. Vorstman, 1850 mei - 1881 oktober, 878
        - J.S. v. Vrijberghe de Coningh, 1854 april - 1882 juni, 879
      - 's-Gravenhage
        - J.E. Andries, 1861 maart - 1888 augustus, 880
        - S.C. v. Appeltere, 1878 juli - 1917 februari, 881
        - N.P.C. Arriëns, 1938 maart - 1939, 882; 2 katernen
        - N.S. Arriëns, 1915 juli - 1938 maart, 883
        - J. de Bas, 1838 - 1844 oktober, 884; 1 omslag
        - J. de Bas Jz., 1843 juni - 1878 maart., 885
        - W.J.M. de Bas, 1878 juni - 1916 juli, 886
        - G.A.P. Bax, 1896 maart - 1920 februari, 887
        - J.A.C.P. v. Beek, 1935 - 1939, 888; 1 omslag
        - J.W. v.d. Bergh, 1838 - 1875, 889
        - J.W. v.d. Bergh, 1876 - 1889 februari, 890
        - S.J. v.d. Bergh, 1896 februari - 1917 april, 891
        - A.G. v. Berkel, 1916 augustus - 1923 augustus, 892; 1 omslag
        - J. Bervoets, 1838 - 1875, 893
        - N. Bervoets, 1838, 1840 - 1843, 894; 1 omslag
        - C. Bimberge, 1896 februari - 1921, 895
        - A.G. Bodaan, 1876 september - 1908 augustus, 896
        - T.L.M.H. Borret, 1876 oktober - 1898, 897
          Voor 1876 zie inv.nr. 1001.
        - J.H. Bosch, 1904 april - 1937 december, 898
        - W. Bouberg Wilson, 1896 maart - 1898, 899; 1 omslag
        - J.B. Boucher, 1920 juli - 1939, 900
        - J.A. v.d. Broek, 1884 juli - 1907 februari, 901
        - H.A. Broers, 1934 juni - 1939, 902; 1 omslag
        - E. Bruins, 1938 september - 1939, 903; 2 katernen
        - N.C. v. Brummelen, 1887 januari - 1892 maart, 904; 1 omslag
        - Jhr. C.J. v. Cammingha, 1901 juni - 1927 april, 905
        - E. Campbell, 1861 maart - 1882 januari, 906
        - F.H. Carbentus Gerritsen, 1918 augustus - 1933 november, 907
          Achterin: H. Hartogh Heijs, 1933 november - december.
        - J.P.F.M. Corbey, 1904 december - 1924 januari, 908
        - G.C. Corporaal, 1929 september - 1939, 909; 1 omslag
        - A.J. da Costa, 1933 mei - 1939, 910; 1 omslag
          Voorin: C.L. Loder,
          1933 januari - mei
        - H.G.C. Dénis, 1920 januari - 1939, 911
        - J.D. Dietz, 1877 maart - 1908 februari, 912
          Voor 1908 zie inv.nr. 1020.
        - W.B. Donker Curtius, 1838 - 1857, 913; 1 omslag
        - L.A. v. Dijk, 1896 februari - 1920 januari, 914
        - J.H.A.P. Ebell, 1921 december - 1939, 915
        - W.S.A. v. Eck, 1878 juli - 1920 juli, 916
        - J. Eelman, 1907 februari - 1929 oktober, 917
        - L. Eikendal, 1905 januari - 1923 april, 918
        - P.C.L. Eikendal, 1883 november - 1895, 919
        - P.C.L. Eikendal, 1896 - 1907, 920
        - P.C.L. Eikendal, 1908 - 1929 juni, 921
        - W.J. Eikendal, 1863 april - 1879, 922
        - W.J. Eikendal, 1880 - 1887 oktober, 923
        - D. Erdman, 1921 december - 1939, 924
        - M. Eyssell, 1838 - 1852 oktober, 925
        - W.J. Feith, 1871 februari - 1890, 926
        - G.J. v. Gendt, 1923 april - 1931, 927
        - G.J. v. Gendt, 1932 - 1939, 928
        - R. Gerritzen, 1917 april - 1921 december, 929; 1 omslag
        - W.H. v.d. Giessen, 1933 mei - 1939, 930; 1 omslag
        - J.C.T. Groneman, 1908, 1910 - 1939, 931
        - B. Grootenboer, 1929 - 1939, 932
        - B. v.d. Haak, 1859 december - 1878 juni, 933
        - J.G. v.d. Haak, 1838 - 1850 november, 934
        - H. Hartogh Heijs, 1933 november - 1939, 935; 1 omslag
          Voor 1933 zie inv.nr. 907.
        - H. Hendrikse, 1896 maart - 1915 juli, 936
        - J. v. Herwijnen, 1901 juni - 1916, 937
        - J. v. Herwijnen, 1917 - 1938 september, 938
        - H. Heijnen, 1917 april - 1934 mei, 939
        - J.A. Huese, 1920 januari - 1936 juni, 940; 1 omslag
        - J.J.C. Huijgens, 1851 mei - 1895 november, 941
        - W.J. Huijgens, 1838 - 1850 maart, 942
        - W.J. Jalinck, 1909 april - 1939, 943
        - H.M.J. Janssen, 1920 juli - 1938 februari, 944
        - Jhr. H.A. Just de la Paisières, 1914 april - 1935 januari, 945
        - C. Kasteleijn, 1920 januari - 1931 juni, 946
        - A. Kist, 1904 november - 1912 februari, 947; 1 omslag
        - A.J.M. Kraft, 1934 mei - 1939, 948; 1 omslag
        - J. Laarman, 1928 maart - 1939, 949
        - H.C. Labberton, 1920 juli - 1939, 950
        - P.J. Laboyrie, 1896 februari - 1926 januari, 951
          Voor 1926 zie inv.nr. 1023.
        - J.J. de Lange, 1918 mei - 1939, 952
        - H.T. Langeveld, 1934 augustus - 1939, 953; 1 omslag
        - A.F.A. Leesberg, 1883 februari - 1903, 954
        - J. Leesberg, 1838 - 1840 maart, 955; 1 omslag
        - J.F.A. Leesberg, 1840 mei - 1883 januari, 956
        - C.W.F.C. v. Lidth de Jeude, 1901 juni - 1921 maart, 957